臺灣高等法院刑事裁定　　　　　　　　 100年度抗字第1056號
抗　告　人
即　具保人　林宜宜
被　　　告
即　受刑人　蕭水木
上列抗告人即具保人因沒入保證金案件，不服臺灣臺北地方法院
中華民國100年8月16日裁定（100年度聲字第2186號），提起抗
告，本院裁定如下：
    主  文
抗告駁回。
    理  由
一、抗告意旨略以：抗告人即具保人林宜宜以其與被告即受刑人
    蕭水木，從未接獲臺灣臺北地方法院檢察署執行傳票或通知
    ，所以未向檢察官報到，直到100年8月26日收到臺灣臺北地
    方法院刑事裁定，始知檢察官誤會受刑人逃匿，法院要沒入
    保證金，然受刑人並無逃匿情事，故請查明另為適法之裁定
    或發回原審更為裁定云云。
二、按具保停止羈押之被告逃匿者，應命具保人繳納指定之保證
    金額，並沒入之。不繳納者，強制執行；保證金已繳納者，
    沒入之；前項規定於檢察官所命之具保，準用之。刑事訴訟
    法第118條第1項、第2項定有明文。
三、經查：
  (一)臺灣臺北地方法院檢察署檢察官聲請意旨略以：具保人前因
    被告竊盜案件，依臺灣臺北地方法院檢察署檢察官指定提出
    具保金額新台幣10000元後，將被告釋放，嗣該案業經判決
    確定。茲因受刑人逃逸，依刑事訴訟法第118條第1項規定，
    應沒入具保人所繳納之保證金，爰依同法第121條第1項規定
    聲請沒入具保人繳納之保證金等語。
  (二)本件被告因犯竊盜案件，前經臺灣臺北地方法院檢察署檢察
    官指定保證金10000元，由其具保人於100年1月14日繳納保
    證金額後，已將被告釋放。嗣被告經原審以100年度簡字第
    719號刑事簡易判決判處有期徒刑6月，如易科罰金，以新臺
    幣1000元折算1日，於100年5月4日確定在案，有上開簡易判
    決書及本院被告前案紀錄表在卷足憑。臺灣臺北地方法院檢
    察署檢察官分別傳喚受刑人，及通知具保人應通知或帶同受
    刑人於100年6月17日上午10時到案執行，並將上開傳票、通
    知交由郵務機關送達至受刑人住所、具保人居所之新北市○
    ○區○○街35巷19號5樓，因不獲會晤受刑人及具保人本人
    ，亦不能將該傳票交付予其有辨別能力之同居人或受僱人，
    乃於同年5月19日將該傳票、通知寄存於該地之警察機關即
    新北市政府警察局汐止分局長安派出所，以為送達，此有臺
    灣臺北地方法院檢察署刑事保證金收據、送達證書、臺灣高
    等法院被前案紀錄表在卷可稽（見偵查卷、執行卷、原審卷
    ）。是依刑事訴訟法第62條準用民事訴訟法民事訴訟法第
    138條第1項、第2項之規定，上開傳票、通知業經寄存送達
    程序於100年5月29日生合法送達之效力。又再通知具保人應
    通知或帶同受刑人到案執行之通知書，交由郵務機關送達至
    具保人住所之新竹市○區○○路198號3樓之3，因不獲會晤
    具保人本人，亦不能將該傳票交付予其有辨別能力之同居人
    或受僱人，乃於同年6月24日將該傳票寄存於該地之警察機
    關即新竹市警察局第三分局南門派出所以為送達，詎受刑人
    竟仍未到案執行，檢察官乃於囑託臺灣士林地方法院檢察署
    依法拘提之，亦未有所獲等情，復有臺灣士林地方法院檢察
    署檢察官拘票、拘提報告書、受刑人在監在押紀錄表及個人
    基本資料查詢結果等在卷可稽（均詳執行卷），堪信為真實
    ，且受刑人於迄原審裁定時並未因另案在監或在押，足證受
    刑人業已逃匿，檢察官聲請沒入保證金，經核於法相符，揆
    諸前揭說明，原法院基於以上相同之認定，裁定沒入具保人
    所繳納之保證金10000元（原審於理由欄誤繕為50000元，應
    予補正），經核並無違誤或不當。從而，本件抗告人執上詞
    指摘原裁定不當，為無理由，應予駁回。
據上論結，應依刑事訴訟法第四百十二條，裁定如主文。
中    華    民    國   100    年    9     月    19    日
                  刑事第二十二庭審判長法  官  郭雅美
                                      法  官  李麗珠
                                      法  官  魏新國
以上正本證明與原本無異。
不得再抗告。
                                      書記官  葉金發
中    華    民    國   100    年    9     月    20    日